【裁判字號】    97,訴,5020
【裁判日期】    980623
【裁判案由】    毒品危害防制條例
【裁判全文】
臺灣板橋地方法院刑事判決              97年度訴字第5020號
公  訴  人  臺灣板橋地方法院檢察署檢察官
被      告  丙○○
                    （另案於臺灣臺北監獄臺北分監執行中）
指定辯護人  本院公設辯護人  乙○○
上列被告因違反毒品危害防制條例案件，經檢察官提起公訴（97
年度毒偵字第8477號、第29334號），本院判決如下：
    主  文
丙○○施用第二級毒品，處有期徒刑伍月，如易科罰金，以新台
幣壹仟元折算壹日。扣案第二級毒品甲基安非他命（驗餘淨重零
點壹貳伍捌公克）沒收銷燬；包裝上開甲基安非他命之塑膠袋壹
只沒收。
被訴販賣第二級毒品未遂部分，無罪。
    事  實
一、丙○○前於民國九十五年間因施用第二級毒品案件，經臺灣
    士林地方法院以九十五年度毒聲字第五五二號裁定送觀察、
    勒戒後，認無繼續施用毒品之傾向，於九十七年一月十一日
    執行完畢釋放，並由臺灣士林地方法院檢察署檢察官以九十
    六年度毒偵緝字第一八四號不起訴處分確定；又於九十七年
    間因施用第二級毒品安非他命案件，先經臺灣臺北地方法院
    以九十七年度易字第一三三九號判處有期徒刑三月確定，復
    經本院以九十七年度簡字第八七五三號判處有期徒刑三月確
    定，尚未執行完畢。詎丙○○不知悔改，明知甲基安非他命
    係毒品危害防制條例所規定之第二級毒品，不得非法持有、
    施用，竟於上開觀察、勒戒執行完畢釋放後五年內，基於施
    用第二級毒品甲基安非他命之犯意，於九十七年十月十日上
    午八時許（起訴書略載為同日下午八時五十二分許為警查獲
    採尿回溯前九十六小時內之某時），在臺北縣永和市友人住
    處（起訴書略載不詳地點），以將毒品甲基安非他命置於吸
    食器玻璃球內，並點火加熱燒烤產生白煙吸聞之方式，施用
    第二級毒品甲基安非他命一次。嗣於九十七年十月十日晚間
    十時五十二分許，在臺北縣永和市○○路一００號前為警查
    獲，並扣得其所有且供施用之第二級毒品甲基安非他命一包
    （白色透明結晶狀，淨重零點一二六零公克，驗餘淨重零點
    一二五八公克），再經警採集其尿液送驗，結果呈甲基安非
    他命陽性反應，始悉上情。
二、案經臺北市政府警察局大同分局移送臺灣板橋地方法院檢察
    署檢察官偵查起訴。
    理  由
壹、證據能力部分：
    按被告以外之人於偵查中向檢察官所為之陳述，除顯有不可
    信之情況者外，得為證據，刑事訴訟法第一百五十九條之一
    第二項定有明文。次按被告以外之人於審判外之陳述，雖不
    符同法第一百五十九條之一至之四規定，而經當事人於審判
    程序同意作為證據，法院審酌該言詞陳述或書面陳述作成時
    之情況，認為適當者，亦得為證據；當事人、代理人或辯護
    人於法院調查證據時，知有第一百五十九條第一項不得為證
    據之情形，而未於言詞辯論終結前聲明異議者，視為有前項
    之同意，亦據同法第一百五十九條之五規定甚明。查證人丁○○、甲○○於偵查中之陳述，固係被告以外之人於審判外
    之陳述，惟上開證人於偵查中經檢察官以證人身分傳訊具結
    所為之證述，為被告以外之人於偵查中向檢察官所為之陳述
    ，且均經具結在案，並經本院審理中職權傳訊上開證人到庭
    接受交互詰問，復無證據證明有顯不可信之情況，是上開證
    人於偵查中之陳述，均有證據能力。又被告丙○○及辯護人
    對於卷附濫用藥物檢驗報告、鑑定人結文、尿液檢體委驗單
    、毒品鑑定書及行動電話之雙向通聯紀錄等證據方法之證據
    能力均無意見，本院審酌各證據方法作成時之情況，認為並
    無不適當之情事，依刑事訴訟法第一百五十九條之五規定，
    自得作為證據。
貳、有罪部分：
一、訊據被告丙○○對於上揭時地，施用第二級毒品甲基安非他
    命之事實，於警詢、偵查及本院審理中均坦承不諱，並有被
    告所有且供施用之甲基安非他命一包（白色透明結晶狀，淨
    重零點一二六零公克，驗餘淨重零點一二五八公克）扣案可
    資佐證；又被告經警查獲後所採集之尿液經送鑑定，亦呈甲
    基安非他命陽性反應，有臺灣尖端先進生技醫藥股份有限公
    司九十七年十月二十二日（檢體編號００二七０五號）濫用
    藥物檢驗報告、尿液鑑定人結文、尿液委驗單各一紙在卷可
    稽；而上開甲基安非他命經送鑑定，確實檢出第二級毒品甲
    基安非他命成分，亦有交通部民用航空局航空醫務中心九十
    七年十月二十日航藥鑑字第０九七五三九０號毒品鑑定書附
    卷足憑。另被告前於九十五年間因施用第二級毒品案件，經
    臺灣士林地方法院以九十五年度毒聲字第五五二號裁定送觀
    察、勒戒後，認無繼續施用毒品之傾向，於九十七年一月十
    一日執行完畢釋放，並由臺灣士林地方法院檢察署檢察官以
    九十六年度毒偵緝字第一八四號不起訴處分確定，有臺灣高
    等法院被告前案紀錄表附卷可憑，足認其係觀察、勒戒執行
    完畢釋放後五年內再犯本案施用第二級毒品罪。本案事證明
    確，被告施用第二級毒品犯行洵堪認定，應依法論科。
二、核被告所為，係犯毒品危害防制條例第十條第二項施用第二
    級毒品甲基安非他命罪。其施用第二級毒品甲基安非他命前
    後持有甲基安非他命之低度行為，應為施用甲基安非他命之
    高度行為所吸收，不另論罪。爰審酌被告犯罪之動機、目的
    、手段、所生之危害，及其前有施用第二級毒品犯罪紀錄之
    素行狀況（見卷附臺灣高等法院被告前案紀錄表），兼衡被
    告施用毒品戕害一己身心健康，及其高中畢業之智識程度，
    暨犯後坦承犯行之態度等一切情狀，量處如主文所示之刑，
    並諭知易科罰金之折算標準，以資儆懲。
三、扣案之甲基安非他命一包（驗餘淨重零點一二五八公克），
    係本案查獲之第二級毒品，已如前述，且係被告所有並供其
    所施用之毒品，業據被告於警詢、偵查及本院審理中供明在
    卷，應依毒品危害防制條例第十八條第一項前段之規定，宣
    告沒收銷燬之；至取樣之甲基安非他命部分，因檢驗用罄而
    滅失，爰不另為沒收銷燬之諭知。又包裝上開毒品甲基安非
    他命之塑膠袋一只，係被告所有供其施用甲基安非他命犯罪
    時用以盛裝毒品之物，爰依刑法第三十八條第一項第二款規
    定宣告沒收之。
參、無罪部分：
一、公訴意旨另以：被告丙○○係臺北市政府警察局大同分局（
    下稱大同分局）施用毒品列管人口，因未按時為警驗尿，大
    同分局偵查隊丁○○乃於九十七年九月五日循線撥打行動電
    話號碼0000000000號予被告丙○○，被告丙○○
    因而得知丁○○所使用之行動電話號碼000000000
    0號。詎被告丙○○竟基於販賣第二級毒品甲基安非他命之
    犯意，於九十七年十月十日下午八時五十二分前某時許，撥
    打上開0000000000號行動電話號碼予丁○○，提
    出販賣第二級毒品甲基安非他命之要約，待丁○○虛偽承諾
    後，至臺北縣永和市○○路一００號前，以新臺幣（下同）
    一千元之價格，出售並交付第二級毒品甲基安非他命一包（
    淨重零點一二六零公克、驗餘淨重零點一二五八公克）予假
    意購買上開毒品之丁○○，而為丁○○及埋伏在旁之其他警
    員於同日下午八時五十二分許，當場在上址查獲，並扣得上
    開第二級毒品甲基安非他命一包、行動電話一支（含ＳＩＭ
    卡一張）。因認被告丙○○上開行為亦涉犯毒品危害防制條
    例第四條第二項、第六項之販賣第二級毒品未遂罪嫌。
二、按犯罪事實應依證據認定之，無證據不得認定其犯罪事實。
    刑事訴訟法第一百五十四條第二項定有明文。次按認定犯罪
    事實，須依證據，而所謂證據，係指合法之積極證據就犯罪
    事實能為具體之證明者而言；而認定不利於被告之事實，須
    依積極證據，苟積極證據不足為不利於被告事實之認定時，
    即應為有利於被告之認定，更不必有何有利之證據（最高法
    院三十年上字第八一六號判例意旨參照），如無相當之證據
    ，或證據不足以證明，自不能以推測或擬制之方法，以為裁
    判之基礎（最高法院四十年台上字第八六號判例意旨參照）
    。次按所謂「積極證據足以為不利被告事實之認定」，係指
    據為刑事訴訟法上證明之全盤證據資料，無論其為直接證據
    或間接證據，在客觀上均須達於通常一般之人均不致於有所
    懷疑，而得確信其為真實之程度，始得據為有罪之認定，若
    其關於被告是否犯罪之證明未能達此程度，而有合理性懷疑
    之存在，致使無從形成有罪之確信，即不得遽為不利於被告
    之認定，此觀諸最高法院七十六年台上字第四九八六號判例
    意旨自明。復按我國刑事訴訟制度業已修正為以當事人進行
    主義為主，職權進行主義為輔，檢察官立於原告之地位，其
    對於被告之犯罪事實，本負有積極舉證之義務，且刑事被告
    原無自證無罪之義務，其在訴訟上所為之辯解，只須達於對
    起訴事證提出合理質疑之程度為已足，檢察官如對於被告所
    為之辯解仍有爭執，即應依照刑事訴訟法第一六一條之規定
    ，自負積極舉證之責。再按所謂「陷害教唆」，係指行為人
    原不具犯罪之故意，純因司法警察之設計教唆，始萌生犯意
    ，進而實施犯罪構成要件之行為者而言。申言之，因「陷害
    教唆」係司法警察以引誘或教唆犯罪之不正當手段，使原無
    犯罪故意之人因而萌生犯意而實施犯罪，再進而蒐集其犯罪
    之證據或予以逮捕偵辦；縱其目的係在於查緝犯罪，但其手
    段顯然違反憲法對於基本人權之保障，且已逾越偵查犯罪之
    必要程度，對於公共利益之維護並無意義，其因此等違反法
    定程序所取得之證據資料，應不具有證據能力。
三、公訴人認被告丙○○涉有上開販賣第二級毒品未遂之犯行，
    無非以被告丙○○於警詢、偵查中之供述、證人丁○○、甲○○於偵查中之證述，扣案第二級毒品甲基安非他命一包、
    門號0000000000號行動電話一支及交通部民用航
    空局航空醫務中心毒品鑑定書、上開行動電話之雙向通聯紀
    錄等件，為其主要論據。訊據被告丙○○堅決否認有上開販
    賣第二級毒品未遂之犯行，辯稱：是丁○○打電話給伊，問
    伊這邊有沒有三千元的甲基安非他命，伊跟他說伊沒有，後
    來丁○○又問伊這邊有多少，伊就說只有伊自己施用的甲基
    安非他命而已，他說這樣他也要，所以我們就約時間地點；
    當時通電話時，丁○○騙伊說他是伊小孩的父親的朋友，所
    以才會拿毒品給他；伊與丁○○通電話時，並沒有跟他說伊
    有在賣（毒品）等語。
四、經查：
(一)證人即本件查獲員警丁○○於偵查中結證稱：「（是否於九
    十七年九月五日撥打行動電話號碼0000000000予
    丙○○？為何知悉丙○○之行動電話號碼？）是的。當時是
    因為丙○○係本轄區毒品列管人口，依例須列管其所在及按
    時驗尿，是從刑案知識庫查詢得知楊女最近所犯之竊盜案件
    其中行動電話號碼０九三０開頭之號碼，撥打號碼後楊女回
    電始知悉所使用之行動電話號碼是0000000000。
    （當時有無詢問楊女是否有毒品可供使用？）楊女當天有先
    傳簡訊，內容為『你如何得知此號碼？你要怎樣稱呼，嘉輝
    有需要些什麼』，後來又有撥打我行動電話號碼。我當時有
    詢問她說妳是否還有在用，意思是指是否還有在用毒品，當
    時她回答我她還有在用，也有在賣。當時她並沒講她如何賣
    。（九十七年十月十日為何聯絡？）九十七年十月十日以前
    我與楊女曾通過電話，約九十七年九月底之事，當時是楊女
    撥打電話給我，問我在做何事，我說我在看電現，當時是凌
    晨三、四點，她說她以為我在忙，並說那她沒事，所以就掛
    斷電話。九十七年十月十日晚上我撥打電話給楊女，問她有
    沒有硬的東西，是指安非他命，她說有，我又問她去哪裡拿
    ，他說在永和智光商職前面。在前往的路上，我有接到她打
    來的電話，問我說要多少，我當時有問她要怎樣算，她說不
    要問我重量，於是我跟她說不問重量要怎樣算，她說大約零
    點一五，她又問我要幾張，我跟她說第一次交易只要一張就
    好，後來我又改口說要三張，她說她身上只剩一張，所以我
    說好吧，一張就一張，於是我就聯絡甲○○一起至永和智光
    商職附近。（九十七年十月十日二十時許至永和智光商職，
    如何與楊女碰面？）我們的資料檔案有丙○○的照片，我們
    到了後有打電話給楊女說我到了，當時楊女要我往前走向永
    和安樂路，我跟她說我不認識路，楊女要我不要再走，撥打
    我的行動電話號碼，當時楊女站在智光商職對面，她看到我
    拿起手機講電話，她就走過來，她當時一見到我第一句話就
    是問我說『你帶幾張來』，我回答她三張，她說她只有一張
    ，當時她先詢問我那個，是指錢，我拿出一千元後，她先拿
    走一千元，然後將一小包安非他命塞入我上衣左口袋，她又
    說我們商量一下，你要三張的話，我們合資再去買，此時甲○○及另一位員警一同上前逮捕楊女」等語；又於本院審理
    中結證稱：「（本件被告販賣安非他命案件是否你查獲？查
    獲過程？）是的，被告設籍我的刑責區，是煙毒列管人口，
    她行方不明，不知去向，我的長官要我通知她到警局驗尿，
    我就用警用電腦查詢得知，被告涉及竊盜案，偷一支手機用
    自己的ＳＩＭ卡，所以我查得她的行動電話號碼是0000
    000000，我就在九十七年九月五日上午十一時第一次
    打這個電話，我當時是想要試看看接電話的人是男是女，分
    析基地臺位置，接電話的就是被告，我聽到是女生，就認為
    應該是列管的那個丙○○，我就跟她說我是她前男友簡嘉輝
    的朋友，我就跟她說簡嘉輝請她有空去監所會客，被告好像
    很忙就掛掉，五分鐘後，她傳一通簡訊給我，她先問我，我
    如何稱呼，問我如何知道此號碼，嘉輝有需要些什麼，後來
    她又打電話給我，就說些她與簡嘉輝之前的生活瑣事，此中
    間她有提到她最近很忙，我問她忙些什麼，她說你不知道嗎
    ，最近到處都調不到貨，我問她你還再用嗎？她回答說我還
    有在賣，我就說我以後有需要，再跟妳拿，她回答說好，我
    就掛斷。後來她有打電話給我，要約見面，但我勤務很忙就
    找藉口推掉，直到十月十日晚上七點二十九分我主動打電話
    給被告，我問她，妳那裡有硬的東西嗎，硬的就是指安非他
    命，她回答有，我說要如何跟妳拿，她說到永和市智光商職
    前面，我問她如何算，被告回說不要問我重量多少，我就再
    問她大約重量多少要跟我講一下，在這之前她有先問我要幾
    張，我說要三張，我才開始問她重量，她先說不要問她重量
    ，我再請她說大約多少，她才說零點一五，她說她身上只剩
    壹張的量，就是零點一五，我就跟她說我到時就會打電話給
    她，這時我就電話聯絡副所長甲○○，康就帶了警員康家興
    前往永和市智光商職前面埋伏，到了二十時三十七分，我到
    現場後，我就撥電話給被告，說我已經到了，被告要我繼續
    往前走，我說我不認識路，她就說你不要動，在原地，過幾
    分鐘後，被告打電話過來說看到我在智光商職前面，我看到
    被告從路的對面走過來，她就問我你帶幾張，我說三張，被
    告說你先拿一張就好，當時我手上拿壹張千元紙鈔，被告就
    伸手把我右手的千元紙鈔拿過去，用她的左手拿一小包安非
    他命塞到我的上衣左口袋，副所長在對面馬上跑過來就把被
    告查獲。‧‧‧（整個聯絡及見面過程中，被告有無跟你說
    過如果還不夠的話，大家可以一起出資去買？）她是在現場
    ，把我的一千元收走，把安非他命放在我口袋時同時說如果
    你要三張的話，我們可以合資再去買。這句話一講完就馬上
    被查獲。（整個聯絡、見面過程中，被告有無跟你講過這些
    安非他命是請你，不要收錢？）沒有」等語。足認本件有關
    被告涉嫌販賣甲基安非他命予員警丁○○之過程，係丁○○
    於九十七年十月十日下午七時二十九分，先主動撥打電話向
    被告詢問是否有硬的東西（指甲基安非他命）等語，被告始
    因而應允提供甲基安非他命予丁○○，並非被告主動要約出
    售，公訴意旨認係被告於九十七年十月十日下午八時五十二
    分前某時許，撥打上開0000000000號行動電話號
    碼予丁○○，提出販賣第二級毒品甲基安非他命之要約云云
    ，已然與事實不符。
(二)又證人丁○○於上開偵查及本院審理中固證稱：其於九十七
    年十月十日前與被告以行動電話連絡時，被告曾於電話中說
    「你不知道嗎，最近到處都調不到貨」、「我還有在賣」等
    語，然被告自警詢、偵查迄本院審理中均一致否認有販賣毒
    品，其於警詢時供稱：當時員警自稱是伊男友簡嘉輝之朋友
    ，撥打0000000000電話問伊說「妳還在用？」時
    ，伊回答伊有在用毒品，但伊沒有在賣毒品等語；其於偵查
    中供稱：伊沒有販賣毒品給他人，扣案毒品（甲基）安非他
    命是伊要自己用的等語；復於本院準備程序中供稱：是丁○○打電話給伊，問伊這邊有沒有三千元的甲基安非他命，伊
    跟丁○○說沒有，後來丁○○又問伊這邊有多少，伊就說只
    有伊自己施用的甲基安非他命而已，丁○○說這樣他也要，
    所以我們就約時間地點等語；再於本院審理中供稱：伊與丁○○通電話時，並沒有跟丁○○說伊有在賣（毒品）等語。
    而證人丁○○係本件被告涉嫌販賣毒品之查獲員警，且係佯
    稱欲購買毒品之人，是其此部分證述情節，自應調查其他補
    強證據以察是否與事實相符，尚非得遽以採信。又徵之證人
    丁○○上開於偵查及本院審理中之證述情節，其並未證述被
    告於九十七年十月十日電話中，曾自承係於何時地販賣毒品
    甲基安非他命予何人，且本件亦未有警方追查或查獲被告曾
    於何時地販賣甲基安命予何人之相關事證，是被告於九十七
    年十月十日前是否確有販賣甲基安非他命之犯意或行為，顯
    非無疑。再參酌被告於警詢、偵查中供述：該甲基安非他命
    是伊於九十七年十月十日上午八時許，向綽號阿全之男子拿
    的，是不用錢等語，而該扣案甲基安非他命之重量僅淨重零
    點一二六零公克，有上開濫用藥物檢驗報告、交通部民用航
    空局航空醫務中心毒品鑑定書在卷可按，顯見扣案之甲基他
    命數量甚少，與一般販賣毒品甲基安非他命之數量顯不相當
    ，自難認被告於九十七年十月十日上午八時許，係意圖販賣
    營利之意思，而取得上開甲基安非他命。至卷附00000
    00000號行動電話之雙向通聯紀錄，亦僅能證明被告與
    證人丁○○於九十七年九月五日起至同年十月十日止，有以
    0000000000行動電話與證人丁○○使用之000
    0000000號相互通話聯絡之情事而已。此外，復無其
    他積極補強證據足以證明被告於九十七年十月十日與證人丁○○以行動電話聯絡前，即有販賣毒品甲基安非他命之犯意
    或犯行，是本件尚難遽認被告於九十七年十月十日與證人丁○○以行動電話聯絡前，即有販賣毒品甲基安非他命之犯意
    或行為之情事。
(三)綜上，本件係證人丁○○於九十七年十月十日下午七時二十
    九分許，先主動撥打電話詢問被告是否有甲基安非他命後，
    被告始與其進一步約定交易毒品之時間、地點及數量、金額
    等項，且亦無積極證據證明被告於九十七年十月十日與證人
    丁○○以行動電話聯絡前，即有販賣毒品甲基安非他命之犯
    意或行為之情形。且查，其二人於查獲當天電話聯絡時，被
    告向丁○○表示不要問伊毒品重量，係丁○○多次要求被告
    須回答欲交易毒品之重量後，被告始回答表示其身上僅剩下
    零點一五公克之數量等語，業據證人丁○○證述如前，是倘
    被告於九十七年十月十日與丁○○以行動電話聯絡前，即有
    販賣毒品甲基安非他命之犯意或行為，則當證人丁○○於查
    獲當日主動以行動電話連絡被告時或連絡之後，衡情被告身
    邊應會留有或隨時可以自他人取得一定交易數量之毒品甲基
    安非他命，但被告為警查獲時交付證人丁○○之毒品甲基安
    非他命數量卻僅有淨重零點一二六零公克；甚且被告於查獲
    前與丁○○電話連絡時，被告表示其居無定所，時常在網咖
    睡覺；為警查獲時並向丁○○說如果你要三張（指三千元之
    甲基安非他命）的話，我們可以合資再去買等語，亦據證人
    丁○○證述如前，足認被告於查獲前其經濟困頓，已無固定
    之住居所，其應無資力取得毒品甲基安非他命以供販賣毒品
    與他人，益徵被告所辯其於九十七年十月十日與證人丁○○
    以行動電話聯絡前並無販賣毒品甲基安非他命犯等語，尚堪
    採信。綜上各情以觀，本件並無積極證據足以證明被告於九
    十七年十月十日與證人丁○○以動電話聯絡前，即有販賣甲
    基安非他命之犯意或行為，本件係因證人丁○○於九十七年
    十月十日下午七時二十九分許，主動打電話詢問被告是否有
    甲基安非他命，經證人丁○○之引誘、教唆後，被告此時始
    起意將其本欲供己施用之甲基安非他命販賣予丁○○，而依
    約於同日下午八時五十二分許，在臺北縣永和市○○路一０
    ０號前，交付扣案之第二級毒品甲基安非他命一包予丁○○
    ，並收取丁○○交付之一千元。是本件應屬司法警察丁○○
    以引誘或教唆犯罪之不正當手段，使被告因而萌生販賣甲基
    安非他命之犯意而實施此部分犯罪，核與「陷害教唆」之要
    件相符，揆諸上開說明，證人丁○○、甲○○及其他員警於
    查獲當時，因此等違反法定程序所取得之上開第二級毒品甲
    基安非他命一包、行動電話一支（含ＳＩＭ卡一張）等證據
    資料，就被告涉嫌販賣第二級毒品犯行部分，自不具有證據
    能力，均無從作為被告有此部分公訴意旨所指販賣第二級毒
    品未遂犯行之依據。
四、綜上所述，依公訴人所提之上開證據，尚不足為被告犯販賣
    第二級毒品未遂罪之證明，仍有合理懷疑之存在，依「罪證
    有疑，利於被告」原則，不能僅以推測或擬制之方法，為被
    告有罪之認定。此外，復查無其他證據足資證明被告確有公
    訴人所指販賣甲基安非他命未遂之犯行，揆諸首開說明，公
    訴人既不能證明被告此部分行為犯罪，應依法為被告無罪之
    諭知。
據上論斷，應依刑事訴訟法第二百九十九條第一項前段、第三百
零一條第一項，毒品危害防制條例第十條第二項、第十八條第一
項前段，刑法第十一條前段、第四十一條第一項前段、第三十八
條第一項第二款，判決如主文。
本案經檢察官曾文鐘到庭執行職務。
中    華    民    國    98    年    6     月    23    日
                  刑事第十二庭  審判長法  官  白光華
                                      法  官  曾淑娟
                                      法  官  楊志雄
以上正本證明與原本無異。
如不服本判決應於送達後十日內向本院提出上訴狀。
                                      書記官  陳春銘
中    華    民    國    98    年    6     月    23    日
附錄本案論罪科刑法條全文：
毒品危害防制條例第10條第2項
施用第二級毒品者，處 3 年以下有期徒刑。


司法院資訊處製作；財團法人民間司法改革基金會備份。
